---
title: "ENSAB"
author: "Maria Camila Restrepo"
date: "2024-11-30"
output: html_document
---

```{r setup, include=FALSE}
knitr::opts_chunk$set(echo = TRUE)
```

ENSAB databases

```{r}
library(here)
library(readr)
library(tidyverse)

ninoscompleta <- read_delim(
  here("ensab", "M3_NINOS.txt"), 
  delim = "|", 
  locale = locale(encoding = "Latin1")
)

examen13completa <- read_delim(
  here("ensab", "M4_EXAMEN_1.txt"), 
  delim = "|", 
  locale = locale(encoding = "Latin1")
)

examen5completa <- read_delim(
  here("ensab", "M4_EXAMEN_2.txt"), 
  delim = "|", 
  locale = locale(encoding = "Latin1")
)

hogarcompleta <- read_delim(
  here("ensab", "M1_HOGAR.txt"), 
  delim = "|", 
  locale = locale(encoding = "Latin1")
)

```

We have a total of 6446 children for the sample size

```{r}
glimpse(ninoscompleta)
names(ninoscompleta)
```

Keep variables:

- MPIO
- DPTO
- M3_100C: age
- M3_113E: regimen del ppal responsable economico
- M3_113F: maximo nivel educativo alcanzado por el ppal responsable economico
- M3_119: ingresos mensuales ppal responsable economico
- M3_205: ha tenido cita con odontologo
- M3_206A: Edad de primera cita
- M3_208: Lugar de consulta
- M3_209: Motivo de connsulta
- M3_210: No atencion
- M3_213: Edad de comenzar higiene
- M3_214: Quien hace higiene
- M3_224: Lactancia materna edad
- M3_225: Biberon
- M3_226: Biberon edad
- M3_227: Que le dan en el biberon. 227A-227CU
- Clase: cabecera, cp, rural
- Region: a donde pertenece el municipio
- Subreg:
- Municipio:
- Estrato: Estrato muestral dentro de subregion
- Fex_fin: factor de expansion final
- Sexo
- Zona: urbana, rural
- EST_SE_2: Nivel socioeconomico
- FRACCION: fraccion social
- REGIMEN: contributivo, subsidiado, especial, no asegurado
- ID_HOGAR
- ID_PERSONA

Grupo etareo was excluded because it is the same as age.

Hogar has the same basic variables

```{r}
ninos <- ninoscompleta %>% 
  select(MPIO, DPTO, M3_100C, M3_113E, M3_113F, M3_119, M3_205, M3_206A, M3_208, M3_209, M3_210, M3_213, M3_214, M3_224, M3_225, M3_226, M3_227, M3_227A, M3_227B, M3_227C, M3_227D, M3_227E, M3_227F, M3_227G, M3_227CU, Clase, Region, Subreg, Estrato, Fex_fin, Sexo, Zona, EST_SE_2, FRACCION, REGIMEN, ID_HOGAR, ID_PERSONA)

glimpse(ninos)
```

Caries:

DMFT: decayed, missing and filled teeth

Questions 305 and 307

0: A Sano, F sellante, 
1: B Cavitaded, C: filling with caries, D: filled without caries, E: missing due to caries.
Unsure: G ? Prótesis, corona, retenedor, carilla, and H no registra
H: missing data. 

MA_305A, MA_305B, MA_305C, MA_305D, MA_305E, MA_305F, MA_305G, MA_305H, MA_305I, MA_305J
MA_307A, MA_307B, MA_307C, MA_307D, MA_307E, MA_307F, MA_307G, MA_307H, MA_307I, MA_307J

```{r}
examen13 <- examen13completa %>% 
  select(MA_305A, MA_305B, MA_305C, MA_305D, MA_305E, MA_305F, MA_305G, MA_305H, MA_305I, MA_305J, MA_307A, MA_307B, MA_307C, MA_307D, MA_307E, MA_307F, MA_307G, MA_307H, MA_307I, MA_307J, ID_HOGAR, ID_PERSONA)

glimpse(examen13)
```


